【裁判字號】    97,交簡上,282
【裁判日期】    971231
【裁判案由】    過失傷害
【裁判全文】
臺灣板橋地方法院刑事判決           97年度交簡上字第282號
上  訴  人  臺灣板橋地方法院檢察署檢察官
被      告  乙○○
上列上訴人因被告過失傷害案件，不服本院中華民國97年9 月2
日97年度交簡字第3940號第一審簡易判決（聲請簡易判決處刑案
號：97年度偵字第14000 號），提起上訴，本院管轄第二審之合
議庭判決如下：
    主      文
原判決撤銷。
乙○○因過失傷害人，處拘役貳拾伍日，如易科罰金，以新臺幣
壹仟元折算壹日。緩刑貳年。
    事      實
一、乙○○考領有普通小型車駕駛執照，於民國97年4 月21日晚
    間8 時35分許，駕駛車牌號碼2239-PE 號自用小客車，沿臺
    北縣三峽鎮○○路往大同路方向行駛，行經臺北縣三峽鎮○
    ○路與中華路75巷口欲左轉進入中華路75巷內時，本應注意
    汽車行駛至交岔路口轉彎時，轉彎車應讓直行車先行，而依
    當時天候雨，夜間有照明，柏油路面濕潤、無缺陷、無障礙
    ，視距良好，並無不能注意之情事，竟疏未注意後方直行車
    動向即貿然左轉，適有紀淨勻騎乘車牌號碼UTI-221 號輕型
    機車後載其子紀冠廷直行於臺北縣三峽鎮○○路往大同路方
    向行駛而至，因閃煞不及，紀淨勻所騎乘上開機車之車頭遂
    撞擊乙○○所駕駛上開自用小客車之左前輪，致甲○○○○
    ○○人車倒地，紀淨勻因而受有下腹部挫傷、右膝挫傷、右
    踝擦傷之傷害，紀冠廷亦受有左趾挫傷之傷害。乙○○肇事
    後在警員前往現場處理尚未知悉肇事人前，在場向警員自首
    其本人駕車致人受傷之犯行，進而接受裁判。
二、案經甲○○○○○○訴由臺北縣政府警察局三峽分局報請臺
    灣板橋地方法院檢察署檢察官偵查後聲請簡易判決處刑。
    理      由
一、上揭犯罪事實，業據被告乙○○於本院審理中坦承不諱，核
    與證人即告訴人紀淨勻於警詢（依刑事訴訟法第159 條之5
    第1 項規定具有證據能力）、偵查中（依刑事訴訟法第159
    條之1 第2 項規定具有證據能力）之證述情節相符，並有道
    路交通事故現場圖、道路交通事故調查報告表(一)、(二)各1 份
    、現場及汽機車刮擦痕照片共12張、財團法人恩主公紀念醫
    院乙種診斷證明書2 份在卷可稽。按汽車行駛至交岔路口轉
    彎時，轉彎車應讓直行車先行，道路交通安全規則第102 條
    第1 項第7 款定有明文，被告駕駛車輛自應注意上述道路交
    通安全規定，且依本件道路交通事故調查報告表(一)所載，當
    時天候雨，夜間有照明，柏油路面濕潤、無缺陷、無障礙，
    視距良好，並無不能注意之情事，竟疏未注意後方直行車動
    向即貿然左轉而肇事，其駕駛行為具有過失，至為灼然；而
    告訴人甲○○○○○○確因本件交通事故受有前開傷害之事
    實，亦有財團法人恩主公紀念醫院乙種診斷證明書2 份在卷
    可稽，足徵被告之過失行為與告訴人甲○○○○○○所受之
    前開傷害間，具有相當因果關係，亦堪認定。本件事證明確
    ，被告犯行洵堪認定，應予依法論科。
二、核被告乙○○所為，係犯刑法第284 條第1 項前段之過失傷
    害罪。又被告因一過失行為，致告訴人甲○○○○○○2 人
    受傷，係一行為觸犯數個相同罪名，為想像競合犯，應依刑
    法第55條規定從一情節較重者處斷。又被告於肇事後，在具
    偵查犯罪職權之機關或公務員尚不知何人為肇事者前，於臺
    北縣政府警察局三峽分局交通分隊警員據報前往現場處理時
    ，當場承認為肇事者，自首接受裁判之事實，亦有臺北縣政
    府警察局三峽分局道路交通事故肇事人自首情形紀錄表1 紙
    附卷可稽，應依刑法第62條前段之規定減輕其刑。原審認被
    告上揭犯行，罪證明確，予以論罪科刑，固非無見；然查，
    被告於上揭時、地，以一過失行為同時致告訴人甲○○○○
    ○○2 人受傷，為想像競合犯，應依刑法第55條規定從一情
    節較重者處斷，且被告於肇事後，在警員前往現場處理尚未
    知悉肇事人前，在場向警員自首其本人駕車致人受傷之犯行
    ，進而接受裁判，符合自首之規定，應依刑法第62條前段之
    規定減輕其刑，俱如前述，原審未查，未論以想像競合犯，
    亦未依刑法第62條前段自首之規定減輕其刑，自有未洽。公
    訴人上訴指稱原審量刑過輕，雖無理由，惟原審判決既有上
    述可議之處，即屬不能維持，應由本院管轄之第二審合議庭
    予以撤銷改判。爰審酌被告之過失程度，告訴人甲○○○○
    ○○受傷情節之輕重，及被告犯後坦承犯行，並已與告訴人
    甲○○○○○○達成和解，賠償告訴人甲○○○○○○之損
    失，有和解書1 份在卷可稽等一切情形，量處如主文第2 項
    所示之刑，並諭知易科罰金之折算標準，以示懲儆。末查，
    被告前未曾因故意犯罪受有期徒刑以上刑之宣告，有臺灣高
    等法院被告前案紀錄表1 份在卷可稽，因過失肇事，致罹刑
    典，事後已坦承犯行，並與告訴人甲○○○○○○成立和解
    ，賠償告訴人甲○○○○○○之損失，有和解書1 份在卷可
    稽，經此偵審程序及罪刑之宣告，當知所警惕，信無再犯之
    虞，本院認所宣告之刑，以暫不執行為適當，併予宣告緩刑
    2 年，以勵自新。
據上論斷，應依刑事訴訟法455 條之1 第1 項、第3 項、第369
條第1 項前段、第364 條、第299 條第1 項前段，刑法第284 條
第1 項前段、第55條、第62條前段、第41條第1 項前段、第74條
第1 項第1 款，刑法施行法第1 條之1 ，判決如主文。
本案經檢察官李巧菱到庭執行職務。
中    華    民    國    97    年    12    月    31    日
                      交通法庭  審判長法  官  白光華
                                      法  官  楊志雄
                                      法  官  曾淑娟
上列正本證明與原本無異。
不得上訴。
                                      書記官  謝雪紅
中    華    民    國    97    年    12    月    31    日
附錄本案論罪科刑法條全文：
中華民國刑法第284條
因過失傷害人者，處6 月以下有期徒刑、拘役或5 百元以下罰金
，致重傷者，處1 年以下有期徒刑、拘役或5 百元以下罰金。
從事業務之人，因業務上之過失傷害人者，處1 年以下有期徒刑
、拘役或1 千元以下罰金，致重傷者，處3 年以下有期徒刑、拘
役或2 千元以下罰金。


司法院資訊處製作；財團法人民間司法改革基金會備份。
